臺灣新竹地方法院民事簡易判決  
111年度竹簡字第226號
原      告  賴明德  
被      告  周公璵  
上列當事人間損害賠償事件，本院於民國111年6月16日辯論終結
，判決如下：
    主  文
被告應給付原告新臺幣壹萬叁仟壹佰伍拾元，及自民國一一一年
三月二十五日起至清償日止，按年息百分之五計算之利息。
原告其餘之訴駁回。
訴訟費用新臺幣壹仟貳佰貳拾元由被告負擔新臺幣壹佰叁拾玖元
，餘由原告負擔。
本判決第一項得假執行。
原告其餘假執行之聲請駁回。
    事實及理由
壹、程序方面：
    按因侵權行為涉訟者，得由行為地之法院管轄。民事訴訟法
    第15條第1項定有明文。查本件侵權行為地即交通事故發生
    地點係在新竹市東區光復路2段與新光路口，此有新竹市警
    察局111年3月17日竹市警交字第1110010932號函檢送之道路
    交通事故資料附卷可稽。是被告之住居所地雖不在本院管轄
    區域，惟本件侵權行為地既係在本院管轄區域，本院對於本
    件訴訟自有管轄權。
貳、實體方面：　　　　　　
一、原告主張：被告於民國110年10月18日16時13分駕駛車牌號
    碼000-0000號自用小客車沿新光路外側車道由北往南方向行
    駛，嗣行經新竹市東區光復路2段與新光路口右轉駛入光復
    路2段外側車道後，因未依規定讓車及變換車道不當之過失
    ，即貿然從光復路2段外側車道欲再直接駛入中間車道，適
    原告駕駛車牌號碼0000-00號自用小客車沿光復路2段中間車
    道由東往西方向行駛至該處時，因閃避不及而發生碰撞，致
    原告所有之車牌號碼0000-00號自用小客車毀損，受有修復
    費用新臺幣（下同）109,392元、車輛維修期間代步租車費
    用及加油費共5,500元之損害。又被告辯稱兩造應各負50%之
    肇責云云，然原告認為伊雖有過失，惟應低於10%之肇責。
    為此，爰依侵權行為損害賠償之法律關係提起本件訴訟，並
    聲明：被告應給付原告114,892元，及自起訴狀繕本送達翌
    日起至清償日止，按年息5%計算之利息。原告願供擔保，請
    准宣告假執行。
二、被告則以：伊的車子比原告嚴重才花8,000元，原告怎麼可
    能修這麼多費用，金額太高。兩造事故後有聯繫，原告還請
    伊幫忙找修車廠，估價約15,000元，嗣原告找第二家估價23
    ,000元左右，並要求代步費用6,000元，共計29,000元左右
    ，但伊不同意。又同意兩造各應負50%之肇責，原告可能有
    超速等語抗辯，爰聲明：原告之訴駁回。
三、本院之判斷：
（一）原告主張之前揭事實，業據提出新竹市警察局道路交通事
      故當事人登記聯單、道路交通事故現場圖、新竹市警察局
      道路交通事故初步分析研判表等為證，並有新竹市警察局
      111年3月17日竹市警交字第1110010932號函檢送之本件道
      路交通事故相關資料在卷可稽，應堪信為真實。
（二）查本件交通事故之發生係因被告行經新竹市東區光復路2
      段與新光路口右轉駛入光復路2段外側車道後欲再直接駛
      入中間車道，而未依規定讓車及變換車道不當之過失，及
      原告亦有未充分注意車前狀況之過失，致被告駕駛之自用
      小客車左前車頭與原告駕駛之自用小客車右後車尾發生碰
      撞，此有新竹市警察局111年3月17日竹市警交字第111001
      0932號函檢送之本件道路交通事故相關資料在卷可稽，自
      堪認本件交通事故之發生確係因被告未依規定讓車及變換
      車道不當之過失，及原告亦有未充分注意車前狀況之過失
　　　所致，且兩造之過失行為與原告所有之車牌號碼0000-00
      號自用小客車受有損害間亦均具相當因果關係，被告自應
      就其過失不法侵權行為所致原告所有自用小客車之損害，
      負賠償責任。
（三）按因故意或過失不法侵害他人之權利者，負損害賠償責任
      ；汽車、機車或其他非依軌道行駛之動力車輛，在使用中
      加損害於他人者，駕駛人應賠償因此所生之損害；不法毀
      損他人之物者，被害人得請求賠償其物因毀損所減少之價
      額。民法第184條第1項、第191條之2、第196條分別定有
      明文。又物被毀損時，被害人除得依據民法第196條請求
      賠償外，並不排除民法第213條至第215條之適用，依民法
      第196條請求賠償物被毀損所減少之價額，得以修復費用
      為估定之標準，但以必要者為限（例如：修理材料以新品
      換舊品，應予折舊），有最高法院77年度第9次民事庭會
      議決議、73年度台上字第1574號判決足資參照。查被告就
      本件交通事故之發生確有過失，自應就所致原告所有之車
      牌號碼0000-00號自用小客車毀損負損害賠償之責。經查
      ：
　　㈠原告所有之車牌號碼0000-00號自用小客車受損之修復費用
      僅為26,300元（含工資及鈑金、烤漆），有原告提出之估
      價單、免用統一發票收據在卷可稽。據此，原告所有之車
      牌號碼0000-00號自用小客車之必要修復費用即為26,300
      元。至原告起訴時提出之估價單修復費用109,392元，既
      非實際之修復費用，自不足採。
　　㈡原告雖另主張受有車輛維修期間代步租車費用及加油費共5
      ,500元之損害。然原告就代步租車部分雖提出信用卡簽帳
      單為證，惟觀諸該信用卡簽帳單簽帳日期為110年12月20
      日，且無簽帳人資料，而原告所有之車牌號碼0000-00號
      自用小客車修理估價單日期則為110年11月11日，免用統
      一發票收據日期則為110年12月22日，顯然難以證明原告
      所有之車牌號碼0000-00號自用小客車實際修理日期與該
      信用卡簽帳單簽帳日期同一（即難以證明係維修期間租車
      代步），亦難以證明該信用卡簽帳單簽帳之金額係原告支
      出之租車代步費用；另觀諸原告提出之加油費電子發票日
      期為110年12月22日，更與上開信用卡簽帳單簽帳日期不
      同，且難證明係何車輛之加油，況不論原告係使用自己所
      有之車牌號碼0000-00號自用小客車或租車代步都須使用
      汽油，故縱然原告有租車代步，租車代步所使用之汽油，
      亦非屬本件侵權行為所致之損害。據此，原告請求賠償租
      車代步費用及加油費共5,500元部分，即屬無據，不應准
      許。
    ㈢綜據上述，原告得請求被告賠償之損害即為26,300元。
（四）第按，損害之發生或擴大，被害人與有過失者，法院得減
      輕賠償金額，或免除之。民法第217條第1項定有明文。查
      本件交通事故之發生，原告亦有未充分注意車前狀況之過
      失，已如前述。本院審酌被告有未依規定讓車及變換車道
      不當之過失，原告亦有未充分注意車前狀況之過失，認被
      告及原告應分別就本件交通事故之發生分別各負50%之過
      失責任。原告主張其應負之過失責任低於10%，尚不足採
      。據此，被告就原告所受之損害，依過失責任比例，即應
      負13,150元（計算式：26,300元×0.5＝13,150元）之損害
      賠償責任。
（五）綜上，原告基於侵權行為損害賠償之法律關係請求被告給
      付13,150元，及自起訴狀繕本送達翌日即111年3月25日起
      至清償日止，按年息5%計算之利息範圍內，為有理由，應
      予准許。至逾上開範圍所為之請求，則無理由，應予駁回
      。
四、假執行宣告：本件係依民事訴訟法第427條第1項適用簡易訴
    訟程序所為被告部分敗訴之判決，就被告敗訴部分，應依職
    權宣告假執行。至原告其餘假執行之聲請，則因原告其餘之
    訴業經駁回，而失所附麗，應予駁回。
五、本件事證已臻明確，兩造其餘攻擊防禦方法及所提證據，經
    本院審酌後，均認於判決結果不生影響，爰不一一論列。
六、訴訟費用負擔之依據：民事訴訟法第79條。　　　
中    華    民    國   111    年     6   月      30   日
                  新竹簡易庭    法  官  汪銘欽
以上正本係照原本作成。
如對本判決上訴，須於判決送達後20日內向本院提出上訴狀。如
委任律師提起上訴者，應一併繳納上訴審裁判費。
中    華    民    國   111    年     6    月     30   日
                                書記官  周育瑜